# 请教陈版主，合同约定内容与实际不一致的相关问题？

提问人：冰 壶 亮 剑 时间：2022-02-15 13:23:58
A单位的主营业务是软件的开发与销售，在实际销售过程中，有的客户要求A单位提供软件配套的硬件设备，如电脑服务器等，但在合同和验收单中均不允许体现相应的硬件设备情况，当然，硬件的价值相对合同总体金额而言占比不大，对此，请教陈版主：
1.此类业务如何进行会计处理和列报？如相关收入如何确认，硬件成本如何结转
2.上述业务涉及合规问题，是否会对IPO申报构成较大影响？

回答人：chenyiwei
1 、在合同中未对硬件作出约定的情况下，应考虑客户作出该约定的原因，考虑相关的涉税等合规性风险的影响（例如，是否故意做大软件收入，骗取软件企业认定和软件产品相关增值税退税等）。会计处理应通过其他方式核实合同的真实约定和实际履行情况，根据真实的业务及其履行情况进行会计处理和信息披露。
2 、该事项涉及的合规性问题预计会对IPO产生不利影响，建议尽早、尽快规范。